# Jociene Vieira dos Santos

Designer com foco em interface e experiência de usuários (UI/UX), sempre instigada a procurar novas soluções visando vantagens de performance em produtos digitais. Uma curiosa por natureza sempre a procura de conhecimento e desafios. Acredito que entender o problema que o usuário precisa resolver através do produto seja o melhor caminho a ser percorrido.

## Formação

IFBA (2009-2012) - Técnico em Informática com ênfase em desenvolvimento de sistemas

UFBA (2013-2021) - Design gráfico

### Cursos e certificados

**Udemy curso certificado (2021)** - UX Design de A a Z: tudo sobre experiência do usuário

Udemy curso certificado (2021) - Métodos ágeis de A a Z

Escola Conquer curso certificado (2022) - Produtividade e Gestão do Tempo

**Escola Conquer curso certificado (2022)** — Apresentações de Alto Impacto

## **Projetos Relevantes**

## 2021 - UX/UI design - Desafio técnico HandTalk: Redesign da loja de customizações

Foi feito um redesign da tela: loja de customização. Com escolha de uma nova funcionalidade de Upload de imagem para personalização do fundo e mudanças de layouts a partir de técnicas de UX.

## 2021 - UX/UI design - Redesign do Web App Haura Acarajé do Beco

Redesign da Web Application da Haura Acarajé do Beco, partindo de análises heurísticas e de princípios de design, através de uma melhor estruturação da arquitetura da informação na organização dos items

#### 2022 - Avenue Eco - Atividades desenvolvidas

- Criação de material visual para rede social da Avenue Eco;
- Identidade visual do podcast EcoTalks;
- Imagens para as lojas de aplicativos Avenue Engage e Avenue Engage Chronos;

## 2023 - Design System - Desenvolvimento e atualização do design system Braskem

Fiz parte da equipe de desenvolvimento, aprimoramento e atualização do design system. Particpando das etapas de elaboração de requisitos, construção dos protótipos e documentação do mesmo.

### Habilidades

Design thinking
Branding
Wireframing
User Flows
Design Sprint
Método Kanban
Prototipação
Testes de Usabilidade
HTML/CSS Básico

#### ◆Ferramentas

Illustrator
Photoshop
Trello
Indesign
After Effects
Adobe XD
Figma

## Outras experiências

Inglês Intermediário
Teste TOEFL ITP
(2018) - Nível B2

Intercâmbio Acadêmico Faculdade de Belas-Artes da Universidade do Porto Local: Porto -Portugal Duração: 12 meses

## **Experiência Profissional**

#### SEBRAE

Cargo: Estagiária de design na unidade de gestão do portifólio (UGEP).

**Atividades:** Desenvolvimento de peças gráficas para os cursos oferecidos pelo Sebrae, criação de e-books, folhetos, edição de vídeos e produção de elementos de motion graphics para o canal Sebrae Talks no Youtube.

**Período:** 09/2020 - 12/2021

#### Avenue Code

Avenue Eco

Cargo: Designer Jr.

Atividades:

- Criação de material visual para rede social da Avenue Eco;
- Identidade visual do podcast EcoTalks;
- Evento Gestão de Pessoas no Vale do Silício;
- Imagens e identidade para as lojas de aplicativos Avenue Engage e Avenue Engage Chronos;
- Boletim informativo Avenida Eco;
- Formatei e projetei e-books.

**Período:** 09/2022 - 02/2023

#### **Braskem**

Cargo: Product Designer Jr.

#### Atividades:

- Fiz parte da equipe de desenvolvimento, aprimoramento e atualização do design system, trabalhando tanto nas etapas de construção de requisitos, quanto na documentação.
- Atualização de bibliotecas de ícones usando IA generativa
- Desenvolvimento de solução de feedback para produto digital do cliente

**Período:** 03/2023 - 12/2023

Telefone: (71) - 99636 - 0817 Email: enne2.vs@gmail.com

Portifólio Figma - https://llnq.com/jocienevieira-portifolio

LikedIn: linkedin.com/in/joyce-vieira-15462997/